【裁判字號】    99,簡上,81
【裁判日期】    990729
【裁判案由】    傷害等
【裁判全文】
臺灣彰化地方法院刑事判決              99年度簡上字第81號
公  訴  人  臺灣彰化地方法院檢察署檢察官
上  訴  人  甲○○
即  被  告
選任辯護人  劉嘉堯  律師
上列上訴人因傷害等案件，不服本院刑事庭99年度簡字第442號
民國99年4月8日第一審簡易判決（起訴書案號：臺灣彰化地方法
院檢察署98年度偵字第8427號），提起上訴，本院管轄之第二審
合議庭判決如下：
    主      文
上訴駁回。
甲○○緩刑貳年，緩刑期間付保護管束。
    事實及理由
一本案經本院審理結果，認原審之認事用法均無不當，應予維持
  ，並引用原審簡易判決書記載之事實、證據及理由（如附件）
  。
二上訴人即被告甲○○上訴理由略以：被告與告訴人乙○○平日
  已常有衝突，被告傳送之電話簡訊為詛咒、情緒用語，告訴人
  視之為稀鬆平常，未因此心生畏懼。被告傷害告訴人部分，業
  已認罪，且本案已全部與告訴人成立和解，有和解書可憑，請
  予自新機會。
三經查：
  (一)被告傳送之「30秒內給我回電，不然你就她媽的去死」、「
    你的死期到了」等簡訊文字，客觀上係以加害生命、身體之
    事恐嚇他人，而被告於警詢、檢察官偵查中均自承曾多次與
    告訴人發生言語、肢體衝突，其於深夜傳送上開簡訊，當足
    使告訴人擔慮不測，致生危害於安全，是主觀上告訴人業已
    心生畏懼，自無疑義，此與告訴人於交往期間曾否予以反擊
    ，要屬二事。綜上論述，被告所辯無非事後卸責之詞，難以
    採信，事證明確，連同傷害部分之犯行均堪認定。
  (二)至告訴人於本院審理中雖具狀陳稱，和解書係遭被告詐欺而
    訂立，伊已撤銷和解云云，然證人丙○○即和解書見證人於
    本院審理中證稱，證人係告訴人之同學，前經告訴人介紹而
    認識被告，被告曾於民國99年5月6日駕車載送彼等前往臺南
    市茶大茶館磋商和解事宜，因告訴人當場表明同情被告之處
    境並願原諒被告，乃與被告和解，並訂立和解書等語，依此
    尚難認告訴人係遭被告詐欺而訂立和解書。檢察官認告訴人
    已撤銷和解，爭執和解書之證據能力，經核應無理由，附此
    敘明。
四原審依刑事訴訟法第449條第2項、第454條第2項（贅載第299
  條第1項前段），刑法第277條第1項、第305條、第41條第1項
  前段、第51條第5款，刑法施行法第1條之1，逕以簡易判決處
  被告如附件所示之刑，經核其認事用法及量刑均屬妥適，被告
  指摘原審判決認事用法不當，為無理由，應予駁回。查被告未
  曾因故意犯罪受有期徒刑以上刑之宣告，此有臺灣高等法院被
  告前案紀錄表可憑，事後已與告訴人成立和解，有和解書可憑
  ，經此次偵審之程序，應知所警惕而無再犯之虞，本院認所宣
  告之刑以暫不執行為適當，爰依刑法第74條第1項第1款宣告緩
  刑2年，以啟自新；惟斟酌被告不知尊重他人，唯我獨尊，行
  事衝動，告訴人遍體鱗傷，由照片觀之，怵目驚心，為確保被
  告能記取教訓，認於緩刑期內應有具體措施適時進行輔導與矯
  正，以收後效，爰依刑法第93條第1項諭知於緩刑期內交付保
  護管束。
據上論斷，應依刑事訴訟法第455條之1第1項、第3項、第364條
、第373條、第368條，刑法第74條第1項第1款、第93條第1項，
判決如主文。
本案經檢察官林子翔到庭執行職務。
中    華    民    國    99    年    7     月    29    日
                       刑事第八庭 審判長法官    廖政勝
                                  法      官    紀佳良
                                  法      官    戰諭威
以上正本證明與原本無異。
本件不得上訴。
中    華    民    國    99    年    7     月    29    日
                                      書記官    莊何江
附錄：
刑法第277條第1項
傷害人之身體或健康者，處3年以下有期徒刑、拘役或1千元以下
罰金。
刑法第305條
以加害生命、身體、自由、名譽、財產之事，恐嚇他人致生危害
於安全者，處2年以下有期徒刑、拘役或3百元以下罰金。

司法院資訊處製作；財團法人民間司法改革基金會備份。
